【裁判字號】    97,審小上,63
【裁判日期】    980123
【裁判案由】    損害賠償
【裁判全文】
臺灣臺北地方法院民事裁定            97年度審小上字第63號
上  訴  人  甲○○
被上訴人    乙○○
當事人間請求損害賠償事件，上訴人對於中華民國97年10月31日
臺灣臺北地方法院新店簡易庭97年度北小字第1368號第一審小額
民事判決提起上訴，本院裁定如下：
    主  文
上訴駁回。
第二審訴訟費用新臺幣壹仟伍佰元由上訴人負擔。
    理  由
一、按對於小額程序之第一審裁判上訴，非以其違背法令為理由
    ，不得為之；至其上訴狀應記載上訴理由，表明下列各款事
    項：一原判決所違背之法令及其具體內容，二依訴訟資料可
    認為原判決有違背法令之具體事實，民事訴訟法第436條之
    24第2項、第436條之25分別定有明文。又依同法第436條之
    32第2項準用第468條及第469條第1款至第5款規定，判決不
    適用法規或適用不當者，為違背法令，其中判決有同法第
    469條第1款至第5款情形之一者，為當然違背法令。是當事
    人於小額訴訟程序提起上訴，如依民事訴訟法第468條規定
    ，以第一審判決有不適用法規或適用法規不當為理由時，其
    上訴狀或理由書應有具體之指摘，並揭示該法規之條項或其
    內容；若係成文法以外之法則，應揭示該法則之旨趣；倘為
    司法院解釋、或最高法院之判例，則應揭示該判解之字號或
    其內容。如以民事訴訟法第469條第1款至第5款情形為理由
    時，其上訴狀或理由書，應揭示合於該條款之事實。上訴狀
    或理由書如未依此項方法表明者，即難認為已對第一審判決
    之違背法令有具體之指摘，其上訴自難認為合法。
二、上訴人上訴意旨略以：被上訴人駕駛車牌號碼881-EG計程車
    於順安街行駛，而順安街有雙黃線，被上訴人違規迴轉撞倒
    上訴人騎乘之機車，如當時報警定會被開罰單，所以故意破
    壞現場將車移開，致上訴人因不想影響當時交通自認倒楣離
    開現場，直到97年8月6日接到法院通知才知碰到誣告案，金
    額雖不多，但判決實讓人不服。且上訴人被撞倒後，看到被
    上訴人車上前座坐著一位婦人，懷疑其為假車禍真詐財等語
    。為此提起上訴，並聲明請求廢棄原判決並駁回被上訴人第
    一審之訴。
三、上訴人所執之上訴理由，僅係對原判決事實認定之爭執，並
    未具體說明原審判決有何不適用法規或適用法規不當之情形
    ，亦未揭示該法規之條項或其內容，及合於民事訴訟法第
    469條所列各款之事實，要難認對原審判決有如何違背法令
    情事已為具體之指摘，揆諸前揭說明，自不得謂已合法表明
    上訴理由。從而，本件上訴不合程式，為不合法，應予駁回
    。
四、訴訟費用之負擔：本件上訴裁判費為新臺幣1,500元，應由
    上訴人負擔，爰確定如主文第二項所載。
五、據上論結，本件上訴為不合法，依民事訴訟法第436條之32
    第1項、第2項、第444條第1項前段、第95條、第78條、第
    436條之19第1項，裁定如主文。
中    華    民    國    98    年    1    月    23    日
                  民事第六庭    審判長法  官  劉坤典
                                      法  官  傅中樂
                                      法  官  張松鈞
以上正本係照原本作成。
本裁定不得抗告。
中    華    民    國    98    年    1    月    23    日
                                書記官  賴敏慧


司法院資訊處製作；財團法人民間司法改革基金會備份。
